# 请教陈版本：银行敞口部分的应付票据，到期企业无力支付，应计入什么科目？

提问人：wangzimo2014 时间：2021-05-21 14:30:56
请教陈版：
企业向银行开出了 3000 万的承兑汇票，企业自己存入保证金 2000 万，余下 1000 万为银行敞口部分，现在到期后，银行替企业支付了 3000 万的票据金额，企业无力支付，且企业进入了破产程序，这 1000 万元的金额应该怎么入账呢?还是在应付票据核算吗？

回答人：chenyiwei
由于银行替企业支付了 3000 万的票据金额，相当于银行为企业提供了 1000 万元融资（扣除保证金后），故企业应将该 1000 万元从应付票据转入短期借款。